臺灣高雄地方法院刑事判決　　　　　　　 94年度易字第997號
公　訴　人　臺灣高雄地方法院檢察署檢察官
被　　　告　乙○○　男　39歲.
上列被告因傷害等案件，經檢察官聲請簡易判決處刑（93年度偵
字第24458 號），嗣本院簡易庭認不宜逕以簡易判決處刑，由本
院改依通常程序審理，嗣因被告就被訴事實為有罪之陳述，本院
並聽取當事人之意見後，改依簡式審判程序進行，判決如下：
    主  文
乙○○傷害人之身體，累犯，處拘役伍拾日，如易科罰金，以
佰元折算壹日；又損壞他人之門鎖，足以生損害於他人，累犯，
處拘役肆拾日，如易科罰金，以佰元折算壹日。應執行拘役捌
拾日，如易科罰金，以佰元折算壹日。
    事  實
一、乙○○(1)前於民國82年間因麻藥案，經本院於83年3 月11日
    以82年度訴字第4977號判處應執行有期徒刑3 月4 月確定，
    (2)於83年間，因麻藥案，經臺灣桃園地方法院以83年度易字
    第4144號判處有期徒刑6 月確定，前揭(1)(2)罪接續執行，於
    84年12月16日縮短刑期假釋出監，(3)復於假釋期間，因麻藥
    案，經本院於85年9 月5 日以85年度易字第4785號判處有期
    徒刑4 月，(4)並撤銷前揭假釋，應執行殘刑2 年2 月25日，
    (5)再於86年間，因麻藥案，經本院於86年11月25日以86年度
    易字第6590號判處有期徒刑6 月，(6)於86年間，因槍砲案，
    經臺灣台東地方法院以86年度易字第980 號判處有期徒刑5
    月，前揭(3)(4)(5)(6)之刑期接續執行，於89年5 月18日縮刑期
    滿執行完畢。緣乙○○為丙○○之鄰居，民國93年10月17日
    凌晨1 時30分許，乙○○為尋找其女友（即丙○○女友之妹
    ），竟基於毀損門鎖之故意，以腳踢毀丙○○位於高雄縣大
    寮鄉○○村○○路40之1 號住處大門門鎖之方式，在未經丙
    ○○及其他與丙○○同居者之同意下，侵入丙○○上揭住處
    之客廳，並與丙○○發生爭執，乙○○即基於傷害他人身體
    之故意，徒手毆打丙○○背部及其他身體部位（手、腳等四
    肢），致丙○○受有四肢多處挫擦傷。
二、案經丙○○訴由高雄縣政府警察局林園分局報告臺灣高雄地
    方法院檢察署檢察官聲請簡易判決處刑。
    理  由
壹、程序方面：
一、按本件被告乙○○所犯係死刑、無期徒刑、最輕本刑為3 年
    以上有期徒刑以外之罪，其於準備程序就前揭被訴事實為有
    罪之陳述，經受命法官告知簡式審判程序之旨，並聽取其與
    公訴人之意見後，本院認無不得或不宜改依簡式審判程序進
    行之處，爰依刑事訴訟法第273 條之1 第1 項、第284 條之
    1 ，裁定本件由受命法官獨任進行簡式審判程序，合先敘明
    。
貳、實體方面：
一、上揭犯罪事實業據被告乙○○於本院審理時坦承不諱，核與
    告訴人丙○○所述情節相符，並有聖安醫院出具之診斷證明
    書1 紙、大門門鎖遭破壞致不堪使用之照片2 張、告訴人手
    腳挫擦傷之照片2 張在卷可稽。本件事證明確，被告犯行堪
    予認定。
二、核被告乙○○所為，係犯刑法第277 條第1 項之傷害罪、同
    法第306 條第1 項無故侵入他人住宅罪、同法第354 條毀損
    罪。被告所犯無故侵入他人住宅罪，及毀損罪間，有方法結
    果之牽連關係，為牽連犯，應從一情節較重之毀損罪處斷。
    被告毀損門鎖部分之犯罪事實，雖未經公訴人起訴，因此部
    分與起訴之無故侵入住宅罪，有牽連犯之裁判上一罪關係，
    且告訴人於警詢中就毀損門鎖部分業已明確提起告訴，依審
    判不可分之原則，自應併予審理。又被告所犯毀損罪部分及
    傷害罪部分，犯意各別，手法各異，所犯罪名亦非相同，應
    分論併罰。查被告(1)前於民國82年間因麻藥案，經本院於83
    年3 月11日以82年度訴字第4977號判處應執行有期徒刑3 月
    4 月確定，(2)於83年間，因麻藥案，經臺灣桃園地方法院以
    83年度易字第4144號判處有期徒刑6 月確定，前揭(1)(2)罪接
    續執行，於84年12月16日縮短刑期假釋出監，(3)復於假釋期
    間，因麻藥案，經本院於85年9 月5 日以85年度易字第4785
    號判處有期徒刑4 月，(4)並撤銷前揭假釋，應執行殘刑2 年
    2 月25日，(5)再於86年間，因麻藥案，經本院於86年11月25
    日以86年度易字第6590號判處有期徒刑6 月，(6)於86年間，
    因槍砲案，經臺灣台東地方法院以86年度易字第980 號判處
    有期徒刑5 月，前揭(3)(4)(5)(6)之刑期接續執行，於89年5 月
    18日縮刑期滿執行完畢之事實，有臺灣高等法院被告全國前
    案紀錄表可稽，其受有期徒刑之執行完畢，5 年以內再犯有
    期徒刑以上之罪，為累犯，應依刑法第47條規定加重其刑。
三、爰審酌被告強力對告訴人所有之房屋大門門鎖施以暴力而造
    成損壞，使告訴人受有財物上之損害，且未經告訴人之同意
    ，於夜間強行進入告訴人住宅內，擾亂居家安寧，且不思以
    理性方式解決爭端，即出手傷害告訴人，迄今仍未賠償告訴
    人所受損失，或與其達成和解，自應受有相當程度之刑事非
    難，惟另考量被告於犯後即能坦承犯行，且其所為係出於尋
    找其女友是否有於告訴人屋內，一時過於衝動所致，而告訴
    人所受傷勢亦非嚴重等一切情狀，分別量處如主文所示之刑
    ，並定應執行之刑，復諭知易科罰金之折算標準，以示懲儆
    。至檢察官聲請簡易判決處刑書認被告毀損告訴人客廳內之
    電視機云云，因證人鄧貴玲已證稱：案發當時，因為告訴人
    不讓被告進門，被告與告訴人便在客廳拉扯，所以才把電視
    機撞下來，被告不是故意扯下電視機等語，故公訴人已向本
    院具狀減縮毀損電視機部分之犯罪事實，故本院就毀損電視
    機部分不予審理，附此敘明。
據上論斷，應依刑事訴訟法第452 條、第273 條之1 第1 項、第
284 條之1 、第299 條第1 項前段，刑法第277 條第1 項、第
306 條第1 項、第354 條、第51條第6 款、第55條、第47條、第
41 條 第1 項前段、罰金罰鍰提高標準條例第1 條前段、第2 條
，判決如主文。
本案經檢察官甲○○到庭執行職務。
中　　華　　民　　國　　94　　年　　7 　　月　　6 　　日
                  刑事第五庭    法　官  郭瓊徽
以上正本證明與原本無異。
如不服本判決，應於收受送達後10日內向本院提出上訴書狀。
中　　華　　民　　國　　94　　年　　7 　　月　　7 　　日
 　　　　　　　　　　　　       書記官  陳瓊芳
附錄：
刑法第277條第1項
傷害人之身體或健康者，處三年以下有期徒刑、拘役或一千元以
下罰金。
刑法第306條第1項
無故侵入他人住宅、建築物或附連圍繞之土地或船艦者，處一年
以下有期徒刑、拘役或三百元以下罰金。
刑法第354條
毀棄、損壞前二條以外之他人之物或致令不堪用，足以生損害於
公眾或他人者，處二年以下有期徒刑、拘役或五百元以下罰金。
